臺灣板橋地方法院刑事判決　　　　　　　 96年度易字第756號
公　訴　人　臺灣板橋地方法院檢察署檢察官
被　　　告　庚○○
　　　　　　甲○○
上列被告因竊盜案件，經檢察官提起公訴（九十六年度偵字第二
七五七號），被告就被訴事實為有罪陳述，本院改行簡式審判程
序審理，判決如下：
    主  文
庚○○、甲○○共同犯如附表一所示之竊盜罪，均累犯，各處如
附表所示之刑，均應執行有期徒刑壹年陸月，扣案如附表二所示
之物，均沒收之。
    事  實
一、庚○○前於民國九十三年三月間因違反毒品危害防制條例案
    件，經本法以九十三年度訴字第一七七一號判決判處有期徒
    刑一年確定，甫於九十五年二月十一日縮刑期滿執行完畢；
    甲○○於九十五年十月間，因竊盜案件經本院以九十五年度
    簡字第五五二○號判決判處有期徒刑四月確定，已於九十五
    年十一月二十四日易科罰金執行完畢。均因染施用毒品惡習
    無法找尋正常工作，迫於經濟拮据，竟基於意圖為自己不法
    所有之犯意聯絡，於附表一所示之九十六年一月十八日上午
    一時三十分許起至三時三十分許之時間內，分別在臺北縣新
    莊市、林口鄉等地，由庚○○或甲○○下手，或分別擔任把
    風，或攜帶客觀上足對他人生命、身體、安全造成危害之兇
    器活動扳手一支、扳手三支及破壞剪一支，竊取己○○、辛○○、乙○○、丁○○、壬○○、丙○○及戊○○所有之自
    用小客車、小貨車及鐵門等財物（竊盜之時間、地點、手法
    及竊得之財物均詳附表一）。嗣於九十六年一月十八日上午
    三時三十分許，在臺北縣林口鄉○○○街十二號前為巡邏警
    員查獲，並循線至同址自強一街九十九號前查得失竊車號Ｓ
    Ｌ－九○一三號自用小客車，始查知上情，並扣得甲○○所
    有供竊盜使用之活動扳手一支、扳手三支及破壞剪一支等工
    具(詳附表二)。
二、案經戊○○訴由臺北縣政府警察局新莊分局移送臺灣板橋地
    方法院檢察署檢察官偵查起訴，本院改行簡式審判程序審理
    。
    理  由
一、訊據被告庚○○、甲○○對於上揭時、地竊盜之犯行均坦承
    不諱，如附表一所示竊盜之事實，亦據告訴人戊○○於警詢
    中指述明確，核與被害人己○○、辛○○、乙○○、丁○○
    、壬○○於警詢中之證詞大致相符合，復有卷附扣押物品目
    錄表、贓物認領保管單、失竊物品及失竊現場照片九幀足稽
    ，並有扣案供犯罪所用之活動扳手一支、扳手三支及破壞剪
    一支等工具可資佐證，被告等之自白與事實相符，本件事證
    已臻明確，犯行堪以認定，應依法論科。
二、按所謂兇器之種類並無限制，凡客觀上足對人之生命、身體
    、安全構成威脅，具有危險性之兇器均屬之，且只須行竊時
    攜帶此種具有危險性之兇器為已足，並不以攜帶之初有行兇
    之意圖為必要。經查扣案活動扳手一支、扳手三支及破壞剪
    一支等工具，均係客觀上足對人之生命、身體構成威脅，且
    有行兇之可能性及危險性，此有本院勘驗筆錄及扣案物照片
    及扣案物可考，係屬於刑法第三百二十一條第一項第三款所
    指之「兇器」；次按最高法院二十九年上字第一四○四號判
    例：「上訴人夜間侵入人家，將甲之衣物及晒在院內之某乙
    衣服一併竊去，其所竊取者，雖屬兩人之財物，但非上訴人
    所能知悉，應成立一個夜間侵入住宅竊盜之罪，不發生數罪
    問題。」之意旨，認有關竊盜行為人、竊取財物之所有權歸
    屬與犯罪數之計算，應以竊盜行為人主觀所得認知之範圍為
    計算標準，是本件附表一編號三、四所示被告等所竊取之公
    寓一樓出口之鐵門四扇，分屬不同地址二十三、二十五號及
    二十七號、二十九號二棟住戶分別共有，惟在被告等犯罪時
    ，僅出於二個竊盜犯意為之，並非四個不同之竊盜犯意而為
    ，在認知上無從判定係侵害四個不同住戶之共有人之財產法
    益，此僅能依公寓之棟數論以二罪，核先敘明。核被告等如
    附表一編號一、二所為，均係犯刑法第三百二十條第一項之
    竊盜罪、如附表一編號三、四、五所為，均係犯刑法第三百
    二十一條第一項第三款之罪。被告庚○○、甲○○間就附表
    一之各項犯行，有犯意聯絡及行為分擔，為共同正犯。被告
    等所犯如附表一之竊盜各罪間，犯意各別，行為互殊，應予
    分論併罰之。被告庚○○前於九十三年三月間因違反毒品危
    害防制條例案件，經本法以九十三年度訴字第一七七一號判
    決判處有期徒刑一年確定，甫於九十五年二月十一日縮刑期
    滿執行完畢；被告甲○○於九十五年十月間，因竊盜案件經
    本法以九十五年度簡字第五五二○號判決判處有期徒刑四月
    確定，已於九十五年十一月二十四日易科罰金執行完畢，此
    有臺灣高等法院被告前案紀錄表一份在卷可稽，被告等於五
    年以內，故意再犯本件附表一所示，最重本刑為有期徒刑以
    上之罪，均應依刑法第四十七條第一項之規定，論以累犯，
    並均加重其刑。爰審酌被告等不思依循正軌賺取財物，竟僅
    為貪圖小利，即以上揭竊盜手法，在附表一所示之地區，竊
    取不法所得，造成上揭告訴人及被害人之權益受損，致使社
    會治安益形敗壞，是被告等所為之惡行非輕，渠等所竊取之
    上揭財物非鉅等一切情況，分別量處如主文所示之刑，並定
    其應執行刑以資懲儆。末查扣案之活動扳手一支、扳手三支
    及破壞剪一支等工具，均係供被告等犯罪所用之物，為被告
    甲○○所有，業據渠等供承在卷，均應依刑法第三十八條第
    一項第二款之規定沒收。
據上論斷，應依刑事訴訟法第二百七十三條之一第一項、第二百
九十九條第一項前段，刑法第二十八條、第三百二十一條第一項
第三款、第三百二十條第一項、第四十七條第一項、第五十一條
第五款、第三十八條第一項第二款，判決如主文。
本案經檢察官朱立豪到庭執行職務。
中　　華　　民　　國　　96　　年　　4 　　月　　27　　日
                  臺灣板橋地方法院刑事第十八庭
                             法　官  王綽光
以上正本證明與原本無異
如不服本判決應於送達後10日內向本院提出上訴狀
                             書記官　許清秋
中　　華　　民　　國　　96　　年　　4 　　月　　30　　日
附錄本案論罪科刑法條全文：
中華民國刑法第320條
（普通竊盜罪、竊佔罪）
意圖為自己或第三人不法之所有，而竊取他人之動產者，為竊盜
 罪，處5年以下有期徒刑、拘役或5百元以下罰金。
意圖為自己或第三人不法之利益，而竊佔他人之不動產者，依前
項之規定處斷。
前二項之未遂犯罰之。
中華民國刑法第321條
犯竊盜罪而有左列情形之一者，處6月以上、5年以下有期徒刑：
一　於夜間侵入住宅或有人居住之建築物、船艦或隱匿其內而犯之
　　者。
二　毀越門扇、牆垣或其他安全設備而犯之者。
三　攜帶兇器而犯之者。
四　結夥三人以上而犯之者。
五　乘火災、水災或其他災害之際而犯之者。
六　在車站或埠頭而犯之者。
前項之未遂犯罰之。
